# B2B业务下跟供应商签DAP ，跟客户签CIF ，收入采购确认时点的判读

提问人：slolnlg 时间：2023-02-21 17:32:19
我遇到一个神奇的案例，
公司A作为境内的一家贸易公司，从国外关联方供应商进口产品，销售给境内的第三方终端客户。公司要求供应商装船后直接发货到客户指定地点，客户凭提单自行提货报关。公司为客户提供相应的产品的服务支持、售后咨询等。
假设本业务公司属于主要责任人角色，假设产品无需测试、检验、安装等。
A与关联方供应商签订的合同是DAP条款（控制权转移时点是目的地交货后），而与客户签订的是CIF条款（控制权装船转移）。
这种情况下就产生了一个Bug，但从条款理论上看，公司A取得控制权时点是交货后，而客户是早于公司，即装船后取得控制权。
这明显是不合理的。
那么收入、采购会计处理以哪个时点来做比较好呢？是否可以按早一点的时间，即客户已经同意装船时点控制权转移，那么公司的采购确认也可以提早确认？

回答人：chenyiwei
如果采用总额法是合理的（确定属于主要责任人），则你的理解基本合理，可以按早一点的时间，即客户已经同意装船时点控制权转移来确认采购；那么公司的采购确认也可以提早确认。